【裁判字號】    92,訴,1029
【裁判日期】    920814
【裁判案由】    毒品危害防制條例
【裁判全文】
臺灣臺北地方法院刑事判決                        九十二年度訴字第一０二九號
    公  訴  人  臺灣臺北地方法院檢察署檢察官
    被      告  甲○○  男  二.
右列被告因違反毒品危害防制條例案件，經檢察官提起公訴（九十二年度毒偵字第九
七一號），本院判決如左：
    主  文
甲○○施用第一級毒品，累犯，處有期徒刑拾月；又施用第二級毒品，累犯，處有期
徒刑陸月；應執行有期徒刑壹年。
    事  實
一、甲○○因施用毒品案件，經本院於八十九年六月二十八日，以八十九年度毒聲字
    第一五九八號裁定送觀察、勒戒，認無繼續施用毒品之傾向，經臺灣臺北地方法
    院檢察署檢察官於八十九年七月十三月以八十九年度毒偵字第一九五一號予以不
    起訴處分，又因施用毒品案件，經本院於八十九年十一月二十七日，以八十九年
    度毒聲字第二九０八號裁定送觀察、勒戒，認有繼續施用毒品傾向，經檢察官分
    別聲請強制戒治獲准，及聲請簡易判決處刑判決有期徒刑五月，迄八十九年八月
    十五日，被告停止戒治，並於九十一年六月二十一日執行有期徒刑完畢，復另起
    意，分別於九十二年三月二十日二十時三十分許前，回溯二十六小時及九十六小
    時內，施用第一級毒品嗎啡、第二級毒品安非他命，嗣被警於九十二年三月二十
    日二十時三十分許，在臺北市○○區○○街一二五巷七號二樓查獲採尿送驗。
二、案經臺北市政府警察局移請臺灣臺北地方法院檢察署檢察官偵查起訴。
    理  由
一、右揭犯罪事實：（一）雖據被告甲○○於本院審理中，經檢察官詰問時，矢口否
    認有何公訴意旨所指之犯行，有本院審判筆錄可稽；（二）惟被告經警採尿送驗
    結果，第一級毒品嗎啡、第二級毒品安非他命呈陽性反應，有明生生物科技股份
    有限公司濫用藥物陽性檢體檢驗報告、臺北市立療養院煙毒尿液檢驗報告書各一
    份，附在偵查卷宗可參（見臺灣臺北地方法院檢察署九十二年度毒偵字第九七一
    號偵查卷宗第十一、十二頁濫用藥物尿液檢驗報告、檢體檢驗報告）；（三）被
    告曾因施用毒品案件，經本院於八十九年六月二十八日，以八十九年度毒聲字第
    一五九八號裁定送觀察、勒戒，認無繼續施用毒品之傾向，經臺灣臺北地方法院
    檢察署檢察官於八十九年七月十三月以八十九年度毒偵字第一九五一號予以不起
    訴處分，又因施用毒品案件，經本院於八十九年十一月二十七日，以八十九年度
    毒聲字第二九０八號裁定送觀察、勒戒，認有繼續施用毒品傾向，經檢察官分別
    聲請強制戒治獲准，及聲請簡易判決處刑判決有期徒刑五月，迄八十九年八月十
    五日，被告停止戒治，並於九十一年六月二十一日執行有期徒刑完畢，有前開不
    起訴處分書，附在偵查卷宗，及被告之臺灣高等法院被告全國前案紀錄表、臺灣
    高等法院檢察署刑案紀錄簡覆表各一份，附於本院刑事卷宗可參，被告此次施用
    第一級毒品、第二級毒品犯行，均屬五年內再犯無訛；（四）至於被告另稱其所
    服用藥物可能導致鑑驗結果不正確，請求鑑驗云云，惟按以「氣相層析質譜儀」
    之方法作藥物及其代謝產物之定性及定量分析檢驗者，幾乎不會有偽陽性反應產
    生，亦即如尿液中未含有煙毒之反應者，即不可能產生因藥物所引起之偽陽性反
    應，業據行政院國軍退除役官兵輔導委員會榮民總醫院八十三年四月七日（八三
    ）北總內字第○三○三九號函釋在案，是被告之尿液檢體已經前開鑑驗機關以氣
    相層析質譜儀分析法複驗結果，既同時呈嗎啡、安非他命之陽性反應，顯已排除
    因服用藥物導致呈毒品偽陽性反應之可能，益見被告於採尿前確均曾施用第一級
    毒品嗎啡及第二級毒品安非他命，又嗎啡經注射入人體後，約百分之八十於二十
    四小時內自尿中排出，一般而言，尿液中能否驗出嗎啡陽性反應與其投與量、投
    與途徑、採尿時間、個人體質及檢驗方法之靈敏度有關，因此僅憑尿液中呈煙毒
    反應，並無法確實推定吸食時間距採集時間之長短，惟依上述資料推斷，注射六
    毫克之海洛因鹽酸鹽，其代謝物嗎啡之平均可檢出時限約為二十六小時；而尿液
    中呈安非他命陽性反應者，推算吸食時間距採集時間，最長可能不會超過四日，
    另經行政院衛生署藥物食品檢驗局八十一年九月八日（八一）藥檢壹字第八一一
    四八八五號函釋在案，揆此，足認被告確有在如事實欄所載時間、地點，施用嗎
    啡之行為，被告前開辯詞，應係臨訟卸責避就之詞，自無足採。本件事證明確，
    被告於前案經執行強治戒治後，五年內再犯施用第一級毒品嗎啡、第二級毒品安
    非他命之犯行足堪認定，應予依法論科。
二、查被告曾經觀察勒戒，經認已無繼續施用傾向，乃獲檢察官予以不起訴處分，又
    於五年內另犯施用毒品之行為，再經觀察、勒戒，認有繼續施用傾，而送強制戒
    治。核被告施用第一級毒品嗎啡及第二級毒品安非他命之行為，係違反毒品危害
    防制條例第十條第一項施用第一毒品罪及同條第二項施用第二級毒品罪。其非法
    持有第一級毒品嗎啡及第二級毒品安非他命之低度行為，應分別為非法施用第一
    級毒品嗎啡及第二級毒品安非他命之高度行為吸收，不另論罪。被告施用第一級
    毒品、施用第二級毒品等二罪間，犯意各別，行為互殊，應予分論併罰。又被告
    曾犯施用毒品案件經本院於九十年三月十二日，以八十九年度簡字第一六六四號
    判處有期徒刑五月，甫於九十一年六月二十一日執行完畢，未滿五年，再犯本件
    最高本刑有期徒刑以上之二罪，均應依刑法第四十七條累犯之例，各加重其刑。
    爰審酌被告已有多次如事實欄第一項所載之前案紀錄，有臺灣高等法院檢察署刑
    案紀錄簡覆表一份，附於本院刑事卷宗可參，堪認被告素行非佳，又一再施用毒
    品，有前揭前案紀錄表可參，足見其悔意不深，且以前刑之執行，仍未生警惕之
    意，今於犯罪後，又否認犯行，態度不佳等一切情狀，就被告所犯前開二罪，分
    別量處如主文所示之刑，並定其應執行刑，以資懲儆。
據上論斷，應依刑事訴訟法第二百九十九條第一項前段，毒品危害防制條例第十條第
一項、第二項，刑法第十一條前段、第四十七條、第五十一條第五款，判決如主文。
本案經檢察官周士榆到庭執行職務
中      華      民      國    九十二    年      八      月     十四     日
                                      臺灣臺北地方法院刑事第六庭
                                          法  官  黃程暉
右正本證明與原本無異。
如不服本判決，應於判決送達後十日內，向本院提出上訴狀。
                                          書記官  張華瓊
中      華      民      國    九十二    年      八      月     十四     日
附錄本案論罪科刑法條全文
毒品危害防制條例第十條
施用第一級毒品者，處六月以上五年以下有期徒刑。
施用第二級毒品者，處三年以下有期徒刑。
毒品危害防制條例第十一條
持有第一級毒品者，處三年以下有期徒刑、拘役或新臺幣五萬元以下罰金。
持有第二級毒品者，處二年以下有期徒刑、拘役或新臺幣三萬元以下罰金。
持有專供製造或施用毒品之器具者，處一年以下有期徒刑、拘役或新臺幣一萬元以下
罰金。


司法院資訊處製作；財團法人民間司法改革基金會備份。
